臺灣臺東地方法院刑事判決
110年度交易字第86號
公  訴  人  臺灣臺東地方檢察署檢察官
被      告  張登洲


上列被告因公共危險案件，經檢察官提起公訴（110年度偵字第2
476號），被告就被訴事實為有罪之陳述，經告知簡式審判程序
意旨，並聽取公訴人及被告之意見後，本院裁定行簡式審判程序
，判決如下：
    主  文
張登洲犯不能安全駕駛動力交通工具罪，累犯，處有期徒刑陸月
，如易科罰金，以新臺幣貳仟元折算壹日，併科罰金新臺幣陸萬
元，如易服勞役，以新臺幣壹仟元折算壹日。
    事實及理由
壹、犯罪事實
    張登洲於民國110年8月1日下午5時許起至下午6時許止，在
    其位於臺東縣○○市○○路0段000號之住處，飲用高粱酒後，明
    知酒後駕駛動力交通工具，極易影響交通安全，且其吐氣所
    含酒精濃度已達每公升0.25毫克以上，竟仍基於酒後駕駛動
    力交通工具之犯意，旋自上址駕駛車牌號碼00-0000號自用
    小客車行駛於道路上。嗣其於同日下午6時21分許，行經臺
    東縣臺東市臨海路1段與中華路1段889巷交岔路口前時，因
    在車上撿拾物品，不慎追撞前方由李藍主兒所駕駛車牌號碼
    000-0000號自用小客車(未造成他人受傷)，警方據報到場處
    理該處交通事故，發現其身上有酒味，並於同日下午6時43
    分許，對其施以吐氣酒精濃度測試，測得其吐氣所含酒精濃
    度為每公升0.99毫克，始查悉上情。
貳、程序部分
    本案被告張登洲所犯之罪，非死刑、無期徒刑、最輕本刑為
    3年以上有期徒刑之罪，或高等法院管轄第一審之案件，被
    告於審理程序中，就前揭被訴事實為有罪之陳述，經告以簡
    式審判程序之旨，並聽取被告與公訴人之意見後，本院認無
    不得或不宜改依簡式審判程序進行之處，爰依刑事訴訟法第
    273 條之1 第1 項、第284 條之1 規定，裁定本案行簡式審
    判程序。是本案之證據調查，依刑事訴訟法第273 條之2 規
    定，不受同法第159 條第1 項、第161 條之2 、第161 條之
    3 、第163 條之1 及第164 條至第170 條規定之限制，合先
    敘明。
參、認定犯罪事實所憑之證據及理由 
    上開犯罪事實，業據被告坦承不諱（見偵卷第12頁至第16頁
    、第93頁；本院卷第45頁、第50頁），並有臺東縣警察局臺
    東分局中興派出所道路交通事故當事人酒精測定紀錄表（見
    偵卷第29頁）、臺東縣警察局舉發違反道路交通管理事件通
    知單（見偵卷第45頁至第49頁）、財團法人台灣商品檢測驗
    證中心呼氣酒精測試器檢定合格證書（見偵卷第33頁）、道
    路交通事故現場圖(見偵卷第37頁)、臺東縣警察局道路交通
    事故當事人登記聯單(見偵卷第43頁)、車輛詳細資料報表（
    見偵卷第69頁、第73頁）及證號查詢汽車駕駛人資料(見偵
    卷第71頁、第75頁)各1份在卷可稽，且有道路交通事故現場
    照片17張(見偵卷第51頁至第67頁)附卷可憑，堪認被告上揭
    任意性自白與事實相符，應堪採信。本案事證明確，被告犯
    行洵堪認定，應依法論科。
肆、論罪科刑
一、核被告所為，係犯刑法第185 條之3第1項第1款之駕駛動力
    交通工具而吐氣所含酒精濃度達每公升零點二五毫克以上之
    罪。
二、按司法院釋字第775 號解釋之解釋文及理由意旨，係指構成
    累犯者，不分情節，一律加重最低本刑，於不符合刑法第59
    條所定要件之情形下，致生行為人所受之刑罰超過其所應負
    擔罪責之個案，不符罪刑相當原則、比例原則，於此範圍內
    ，在刑法第47條第1 項修正前，為避免發生上述罪刑不相當
    之情形，法院就該個案應裁量是否加重最低本刑。故該解釋
    係指個案應量處最低法定刑，又無法適用刑法第59條規定減
    輕之情形，法院方應依此解釋意旨裁量不予加重最低本刑，
    並非指前案為同性質之案件，始有累犯加重之適用（最高法
    院109年度台上字第518號判決意旨參照）。經查，被告前因
    公共危險案件，經本院以108年度交易字第55號判決判處有
    期徒刑6月，並於108年11月13日執行完畢，有臺灣高等法院
    被告前案紀錄表1份附卷可憑(見本院卷第16頁至第17頁)，
    其於受徒刑之執行完畢後，5 年以內故意再犯本案有期徒刑
    以上之罪，依刑法第47條第1項之規定，已構成累犯，本院
    考量被告前案為酒駕之公共危險罪，與本案罪質相同，被告
    竟再犯同一之罪，顯見其具有特別惡性及對刑罰反應力薄弱
    之情形，核無大法官釋字第775號解釋所謂罪刑不相當之情
    形，自仍應依上開規定，加重其最低本刑。
三、爰審酌被告酒後駕駛自用小客車，足以造成注意能力減低，
    除增加其他用路人無端風險，亦有危及被告自身安全之虞，
    其潛在之危害性不言可喻，且政府已對禁止酒駕行為大力宣
    導，並嚴加取締，被告對此危險性應有認識，卻輕忽危險駕
    駛可能造成死傷結果，且其飲酒後吐氣所含酒精濃度高達每
    公升0.99毫克，已超出本罪規定不能安全駕駛動力交通工具
    之吐氣所含酒精濃度標準甚高，仍貿然駕駛自用小客車行駛
    於道路上，足見其心存僥倖，任意觸法，置己身及其他用路
    人之生命、身體、財產損失於不顧，應予嚴懲；惟念及被告
    始終坦承犯行，犯後態度尚可；兼衡被告自陳為國中畢業之
    智識程度，未婚無子女，尚有80歲的母親需扶養，目前以從
    事採購為業，每月收入約新臺幣(下同)2萬5,000元之家庭生
    活狀況及經濟狀況(見本院卷第54頁)，並考量檢察官對被告
    刑度之意見等一切情狀，量處如主文所示之刑，並諭知易科
    罰金（本院考量被告此次犯行之酒測值較高，認有必要調高
    被告易科罰金之折算標準，促使被告能夠心存警惕，避免再
    犯酒後駕車之犯行，而從重諭知易科罰金以2,000元折算1日
    ）及易服勞役之折算標準，期許被告能改過遷善，切勿再犯
    。
據上論斷，應依刑事訴訟法第273條之1第1項、第299條第1項前
段，刑法第185條之3第1項第1款、第47條第1項、第41條第1項前
段、第42條第3項，刑法施行法第1條之1第1項，判決如主文。
本案經檢察官林永提起公訴，檢察官洪清秀到庭執行職務。
中　　華　　民　　國　　110 　年　　11　　月　　30　　日
                  刑事第二庭  法  官  李承桓
以上正本證明與原本無異。
如不服本判決應於收受送達後20日內向本院提出上訴書狀，並應
敘述具體理由；其未敘述上訴理由者，應於上訴期間屆滿後20日
內向本院補提理由書（均須按他造當事人之人數附繕本）。「切
勿逕送上級法院」
因疫情而遲誤不變期間，得向法院聲請回復原狀。
                              書記官  許惠棋
中　　華　　民　　國　　110 　年　　11　　月　　30　　日
附錄本案論罪科刑法條全文
中華民國刑法第185條之3
駕駛動力交通工具而有下列情形之一者，處2年以下有期徒刑，
得併科20萬元以下罰金：
一、吐氣所含酒精濃度達每公升零點二五毫克或血液中酒精濃度
    達百分之零點零五以上。
二、有前款以外之其他情事足認服用酒類或其他相類之物，致不
    能安全駕駛。
三、服用毒品、麻醉藥品或其他相類之物，致不能安全駕駛。
因而致人於死者，處3年以上10年以下有期徒刑；致重傷者，處1
年以上7年以下有期徒刑。
曾犯本條或陸海空軍刑法第54條之罪，經有罪判決確定或經緩起
訴處分確定，於五年內再犯第1項之罪因而致人於死者，處無期
徒刑或5年以上有期徒刑；致重傷者，處3年以上10年以下有期徒
刑。